# Ämne: Möte - Parkrun App

**Datum och tid:** [29/1] [13:15]

**Plats:** [ED3507]

**Deltagare:**
- [Axel Carlstedt]
- [Carl Johansson]
- [Vincent Stocks]
- [Filip Eles]
- [Albin Boklund]
- [Lina Ekmark]


## Agenda

### 0. Val av ordförande/sekreterare
- Ordförande: [Vincent Stocks]
- Sekreterare: [Axel Carlstedt]

### 1. Inledning
   - Välkomna!
   - Runda bordet, hur mår alla?
     - Albin Boklund mår bra fick precis tillbaka att han klara haskell kingen! Har bara en kurs kvar nu från ettan. Haft en lugn           helg och träffade lite DnollK i lördags
     - Lina mår bra haft en nice helg och sovit
     - Axel har arrat gasque i fredags och sovit, men mår överlag bra
     - Carl det är bra har varit bakis o ätit paj
     - Filip flervariablen är slut så nu mår han bra.
     - Vincent var med och arrade gasque vilket var sköj. Tagit det lugnt resten av helgen.

### 2. Arbete sedan senaste möte
   - Har något arbete gjorts under helgen?
        Bråkat med expo och renskrivit mötesanteckningar.
   - Har alla fått igång Expo?
       - Alla utom Axel
   - Eventuella utmaningar och hur de har hanterats.
       - Kommandot som vi hade tidigare var lite gammalt men vi har koll på hur vi ska hantera detta.
       - Gå genom vad Pauline har sagt och börja utforma en prototyp
       - Lägga mer krut på projektplanering, user stories, figma
       - Forma vad vi tycker ör viktigtast
   

### 3. Demo
   - Demonstration av den aktuella versionen av appen.
   - Feedback och diskussion.
       - Inte aktuellt

### 4. Teknisk diskussion
   - Genomgång av de tekniska aspekterna av appen.
   - Eventuella tekniska utmaningar och lösningar.
       - Se ovan

### 5. Designdiskussion
   - Synpunkter på den nuvarande/planerade designen?
       - Vi tänker använda både loga och färgschema. 

### 6. Planering av veckans arbete
   - Gå igenom Trello-board.
   - Vi har skapat en mall för projektplanering.
   - Vi går igenom anteckningar från mötet med Pauline.
     Expo skulle eventuellt kunna lösa lite problem med kartor.
     React verkar också ha något som kan jobba med kartor.
   - Diskussion om kommande arbetsuppgifter och mål.
   - Skriva user stories.
   - Dela ut uppgifter för veckan.
     Axel ska skriva mötesmall
     Alla ska skriva userstories 

### 7. Feedback och frågestund
   - Feedback och frågor kring själva arbetet.
       - Handledningstillfällen
       -    Onsdag 13-14 ED3507 (NC)
       - När ses vi i veckan?
       -  Onsdag 13-14 Fredag 16:15
       -  Nästa måndagsmöte 17:00

### 8. Avslutning
   - Sammanfattning av mötet.
   - Planering/boka rum för nästa möte.
       - Mötet avslutas 13:59
